Inventaris van het fotoarchief (positieven) van Willem van de Poll (levensjaren 1895-1970), 1931-1968
Nationaal Archief, Den Haag
- Toegangen en documentatie, B.
  - Documentatie bij de foto's: bijschriften en teksten van artikelen., 1934-1966; 3-5, 53-61; 11 dozen
    - Polen. Typoscript Joodse wijk Warschau (1953), bijschrift(en), krantenartikelen, toeristica, 6 p. Nederlands en 5 p. Duits. 1934-1953, 54
      Negatiefnummers 5100 - 5400
    - Spanje. Bewijsexemplaar, toeristica. 1961, 54
    - Portugal. Bewijsexemplaar, toeristica, krantenartikelen. 1950-1959, 54
    - Egypte. Krantenartikelen, manuscripten, bewijsexemplaar. 1950-1956, 55
    - Midden Oosten, Turkije. Krantenartikelen. 1950-1953, 55
    - Midden Oosten, Irak. Krantenartikelen. 1950-1953, 55
    - Midden Oosten, Marokko. Krantenartikelen. 1950-1953, 55
    - Midden Oosten, Iran. Krantenartikelen. 1950-1953, 55
    - Midden Oosten, Saoedi Arabië. Krantenartikelen. 1950-1953, 55
    - Midden Oosten, Libië. Krantenartikelen. 1950-1953, 55
    - Midden Oosten. Arabische vluchtelingen. 1950-1953, 55
    - Midden Oosten, Jordanië. Krantenartikelen. 1950-1953, 55
    - I Israël. Krantenartikelen, bewijsexemplaar, toeristica. 1960-1965, 56
    - II Israël. Krantenartikelen, bewijsexemplaar, toeristica. 1948-1969, 56
    - Italië. Toeristica, bewijsexemplaren, aanbevelingsbrieven, La Scala, Milaan, 2 p.. 1937-1955, 57
    - West Indië, Suriname. Toeristica, bewijsexemplaar, programma koninklijk bezoek Suriname en Nederlands Antillen (1955). Ook persoonlijk verhaal (typoscript), Koninklijke reis, 1955, 3p.. 1937-1955, 57
      Negatiefnummers wel fotonrs, geen logica
    - Madeira / Azoren, Portugal. Toeristica, manuscript Tocht over eiland, diverse typoscripten over Madeira, Borduurwerk - div. versies. 1954, 57
    - I Denemarken - mapje A. Toeristica, manuscript 1 p., culturele relaties Denemarken en Nederland, bewijsexemplaar. 1954, 59
    - I Denemarken - mapje B. Manuscript reis, bijschrift(en) foto's toerisme (in het Deens). typoscript Koningin Ingrid van Denemarken, 3 p. en 3 p.. 1954, 59
    - I Denemarken - mapje B. Typoscript 'Een koninklijke borduurster', typoscript De Koninklijke lijfgarde, typoscript Majesteit en musicus, 4 p. en 2 p. en 2 p.. 1954, 59
    - I Denemarken - mapje B. Typoscript Bij de familie Dirchsen', typoscript en bijschrift(en) Tato Jack, bewijsexemplaar, 3 p. en 4 p. Nederlands en 6 p. Duits. 1954, 59
    - I Denemarken - mapje B. Typoscript Even achter de schermen Koninklijk Deens Ballet, 1 p.. 1954, 59
    - I Denemarken - mapje B. Typoscript en bijschrift(en) Königliche Silberhochzeit in Dänemark, 6 p. Duits. 1960, 59
      Negatiefnummers DK 20 - DK 60
    - I Denemarken - mapje B. Typoscript Wenn ein König Geburtstag hat, 3 p. Duits. 1960, 59
    - II Denemarken - mapje A. Toeristica en bewijsexemplaar Revu 1954, no. 17 Denemarken themanummer. Veel typoscript. 1954, 59
    - II Denemarken - mapje B. Toeristica, manuscript bijschrift(en), bewijsexemplaar. 1954, 59
    - Koninklijk Bezoek, Zwitserland. programma's, krantenartikelen. 1946, 60
    - Folklore, Nederland. Bewijsexemplaren. 1954-1958, 60
      Zie ook doos 23
    - Koninklijk Huis, Nederland. Bewijsexemplaren, krantenartikelen Koninklijk Huis, documentatie Inhuldiging Juliana. 1948-1953, 60
    - Koninklijk Huis, Nederland. Typoscript Als oorlogsfotograaf met Prins Bernhard in de bevrijdingsmaanden, 4 p.. 1945, 60
    - Personalia. zakagenda's Willem van de Pol. Personalia Tweede Wereldoorlog. 1941-1945, 60
    - Koninklijk Huis, Nederland. Typoscript en bewijsexemplaar Artikelen 10 jaar bevrijding, 24 p.. 1945, 60
    - Jan Dellaert - Schiphol, Nederland. Manuscript, typoscript, bewijsexemplaren artikel Jan Dellaert, ca. 30 p.. 1954, 61
    - Albert Plesman - KLM, Nederland. Typoscript Persoonlijke herinneringen aan Dr. Albert Plesman, ca. 10 p.. 1954, 61
    - Anthony Fokker, Nederland. Typoscript Fokker en bewijsexemplaar, ca. 16 p.. 1957, 61
    - KLM, Nederland. Documentatie reclamecampagne KLM. 1950, 61
- Negatieven, C.
  De negatieven van de foto's van Willem van de Poll zijn, behoudens de serie dubbelen, ondergebracht in een afzonderlijk archiefbestand, dat beschreven is in toegang 2.24.14.02.
  - Dubbele negatieven., ca. 1961-1968; 62-69; 8 dozen